【裁判字號】    99,裁,384
【裁判日期】    990211
【裁判案由】    廢棄物清理法
【裁判全文】
最  高  行  政  法  院  裁  定
                                       99年度裁字第384號
上  訴  人  經濟部工業局高雄臨海林園大發工業區聯合污水處
            理廠
代  表  人  甲○○
訴訟代理人  吳小燕  律師
            胡仁達  律師
被 上訴 人  高雄縣政府環境保護局
代  表  人  乙○○
上列當事人間廢棄物清理法事件，上訴人對於中華民國98年11月
12日高雄高等行政法院98年度簡字第164號判決，提起上訴，本
院裁定如下：
    主  文
上訴駁回。
上訴審訴訟費用由上訴人負擔。
    理  由
一、按對於適用簡易程序之判決提起上訴，須經本院許可。前項
    許可，以訴訟事件所涉及之法律見解具有原則性者為限，行
    政訴訟法第235條定有明文。所謂法律見解具有原則性，係
    指該訴訟事件所涉及之法律問題意義重大，而有加以闡釋之
    必要而言。例如原裁判所適用之行政命令有牴觸法律之虞，
    或高等行政法院就同類事件所表示之法律見解存在歧異，或
    與本院向來之見解互相牴觸，有由本院確認或統一法律上意
    見之必要等情形屬之。
二、緣被上訴人於民國98年1月9日派員至上訴人之大發工業區聯
    合污水處理廠稽查，發現該廠產出之有害性污泥（C-0119）
    及無機性污泥（D-0902）未依規定分開貯存，認上訴人違反
    廢棄物清理法第36條、事業廢棄物貯存清除處理方法及設施
    標準（下稱方法及設施標準）第5條之規定，乃依廢棄物清
    理法第53條規定，裁罰新臺幣6萬元。上訴人不服，遂循序
    提起行政訴訟。
三、本件上訴人對於高雄高等行政法院適用簡易程序所為之判決
    提起上訴，主張略以：本件原處分屬裁罰性處分，其所依據
    之法律，應受較嚴格法律授權明確性原則之檢驗，然原判決
    未詳加探究，竟忽略廢棄物清理法第36條是否得以通過法律
    授權明確性之檢驗，即維持原處分及訴願決定，其涉及之法
    律問題意義重大，應由本院以判決闡明等語，為其論據。查
    ，原判決業已敘明方法及設施標準係行政院環境保護署依據
    廢棄物清理法第36條第2項規定之授權，所訂立關於廢棄物
    貯存、清除、處理方法及設施標準之細節性規定，與廢棄物
    清理法授權意旨無違，並無所涉及之法律問題意義重大，而
    需本院予以闡釋之情事。依首開規定及說明，上訴人提起上
    訴，不應許可，其上訴難謂合法，應予駁回。
四、據上論結，本件上訴為不合法。依行政訴訟法第249條第1項
    前段、第104條，民事訴訟法第95條、第78條，裁定如主文
    。
中    華    民    國    99    年    2     月    11    日
                    最高行政法院第七庭
                        審判長法官  藍  獻  林
                              法官  林  文  舟
                              法官  廖  宏  明
                              法官  張  瓊  文
                              法官  姜  素  娥
以  上  正  本  證  明  與  原  本  無  異
中    華    民    國    99    年    2     月    11    日
                              書記官  賀  瑞  鸞


司法院資訊處製作；財團法人民間司法改革基金會備份。
